最　高　行　政　法　院　裁　定　　　　　　　　　九十三年度裁字第一一二一號
　　抗　告　人　甲○○
右抗告人因與相對人新竹縣政府間徵收補償事件，對於中華民國九十二年四月二十八
日臺北高等行政法院九十二年度訴字第三十六號裁定，提起抗告，本院裁定如左︰
　　主  文
抗告駁回。
抗告訴訟費用由抗告人負擔。
　　理  由
一、本件抗告人在原審起訴意旨略以：抗告人所有新竹縣竹北市○○段界址小段五五
    ─一二地號土地（面積一四七平方公尺，下稱系爭土地），因相對人使縣治遷建
    配合新市鎮建設為藍圖，承繼縣治遷建第一期計畫，以完成整體新縣治之建設，
    報經行政院以民國（下同）八十七年十月二十一日台（八七）內地字第八七一○
    三一五號函准予辦理新竹縣縣治遷建第二期工程用地之區段徵收，並經相對人以
    八十八年二月二十六日府地測字第一二三二二號公告，並以同文號函知抗告人。
    又系爭土地之地價補償係按徵收當期之公告土地現值每平方公尺新臺幣（下同）
    一一、○○○元另加四成補償，惟加成之補償不得計入土地所有權人應領補償地
    價（計一、六一七、○○○元），據以計算應領抵價地權利價值為二、○二一、
    三五七元，而抗告人選配之土地評定單位地價為每平方公尺一八、七○○元，可
    配回之土地面積為一○八．○九平方公尺，因抗告人為相對人優先安置之拆遷戶
    ，可配回一單位建築宗地，其選配回之土地面積為一八九．七平方公尺，折合地
    價為三、五四七、三九○元，扣除其應領抵價地權利價值後尚應繳納差額地價一
    、五二六、○三三元，經相對人以八十九年五月十日地測字第五一二八九函通知
    抗告人自八十九年五月十五日至同年六月十四日止，至臺灣土地銀行竹北分行繳
    納，逾期未繳不予核發產權憑證文件。抗告人如期繳納完竣後，於九十年十二月
    十七日提出陳情，主張要多負擔一百多萬元才能配到一塊建地，請還人民應有之
    權益云云，經相對人以九十年十二月二十七日府地第一三八九一○號函復略以：
    「．．．三、台端之應領抵價地之權利價值為二、○二一、三五七元，本府提供
    宗地金額在二、○二一、三五七元以下者亦有多筆，台端如不願繳交差額地價，
    亦可由本府提供宗地中自行選配。」等語。抗告人不服，循序提起行政訴訟，請
    求撤銷相對人八十八年二月二十六日府地測字第一二三二二號對「區段徵收」範
    圍內徵收住戶之土地未依法加成補償及安置原住戶之配地，未依法以開發成本辦
    理讓售所為行政處分，並依法重新計算核發補償金及退還溢繳差額地價等語。
二、原審以：查抗告人所有系爭土地經相對人以八十八年二月二十六日府地測字第一
    二三二二號公告區段徵收，其公告期間自八十八年二月二十八日至同年三月三十
    日止，是依行為時土地法第二百二十七條規定，對公告事項如有異議，應於公告
    期間內以書面向相對人提出，抗告人未於公告期間對上開公告事項提出異議，亦
    未於公告期滿之次日起三十日內提起訴願；對於相對人以八十九年五月十日地測
    字第五一二八九函通知抗告人自八十九年五月十五日至同年六月十四日止，至臺
    灣土地銀行竹北分行繳納函，亦未不服，而如期繳納完竣，其遲於九十一年十月
    五日提起訴願，顯已逾訴願法定期間，訴願決定以其訴願已逾法定不變期間，不
    予受理，自無不合。抗告人復對之提起行政訴訟，顯非合法，因而為抗告人敗訴
    之裁定。
三、按訴願之提起，應自行政處分達到或公告期滿之次日起三十日內為之。訴願事件
    ，提起訴願逾法定期間或未於訴願法第五十七條所定期間內補送訴願書者，應為
    不受理之決定，分別為同法第十四條第一項及第七十七條第二款所明定。又關於
    區段徵收之補償，於土地徵收條例制定前，應依土地法有關徵收補償之規定辦理
    。復按「市、縣地政機關於接到中央地政機關或省政府通知核准徵收土地案時，
    應即公告，並通知土地所有權人及土地他項權利人。前項公告之期間為三十日。
    土地權利利害關係人對於第一項之公告事項有異議者，應於公告期間內向市、縣
    地政機關以書面提出。」為行為時土地法第二百二十七條定有明文。本件原裁定
    依上開規定，尚無違背法令。抗告意旨仍執實體上之理由指摘原裁定不合，聲明
    廢棄。惟查抗告人在原審之訴既已因訴願逾期，程序上於法不合而應駁回，其實
    體上之主張依法已無庸審酌，應認抗告意旨為無理由，應予駁回。
四、依行政訴訟法第一百零四條、民事訴訟法第九十五條、第七十八條，裁定如主文
    。
中　　華　　民　　國　　九十三　　　年　　　九　　　　月　　　九　　　　日
                    最 高 行 政 法 院  第 四 庭
                                審 判 長 法  官　　　徐　樹　海
                                         法  官      黃  合  文
                                         法  官　　　高　啟　燦
                                         法  官　　　吳　錦　龍
                                         法  官　　　林　茂　權
右  正  本  證  明  與  原  本  無  異
　　　　　　　　　　　　　　　　　　　　 法院書記官　吳　玫　瑩
中　　華　　民　　國　　九十三　　　年　　　九　　　　月　　　九　　　　日
